【裁判字號】    98,交聲,1755
【裁判日期】    980615
【裁判案由】    違反道路交通管理處罰條例聲明異議
【裁判全文】
臺灣臺北地方法院交通事件裁定        98年度交聲字第1755號
                                    98年度交聲字第1783號
原處分機關  臺北市交通事件裁決所
異議人  即
受 處 分人  甲○○
上列異議人即受處分人因違反道路交通管理處罰條例案件，對於
臺北市交通事件裁決所於民國94年1月7日、94年4月22日所為之
處分（原處分案號：北市裁一字第裁22－Z00000000號、北市裁
三字第裁00－000000000號），聲明異議，本院裁定如下：
    主  文
異議均駁回。
    理  由
一、原處分意旨略以：受處分人甲○○所有之車牌號碼7L-9721
    號自用小客車，因有不依規定參加定期檢驗（定檢日為民國
    93年3月15日止），於93年6月23日由臺北市監理處舉發受處
    分人違反道路交通管理條例第17條第1項規定，裁處罰鍰新
    臺幣（下同）1400元，並責令檢驗。又受處分人所有上開車
    輛，於93年10月10日8時55分許，另因不依規定參加定期檢
    驗及行車執照有效期間屆滿不依規定換領，而行駛於國道三
    號安坑出口匝道，為警攔停舉發，依同條例第17條第1項、
    第15條第1項第5款規定，裁處罰鍰3200元，並註銷牌照，責
    令檢驗等語。
二、異議意旨略以：車牌號碼7L-9721 號汽車已於92年10月20日
    出賣予徐宜妹，該車輛一切民、刑事於出賣後概由徐宜妹負
    責，與伊無關；況該車輛違規駕駛之罰單也非伊簽收，處分
    機關將違規紅單及汽車檢驗通知歸責於伊，顯有錯誤，應予
    撤銷云云。
三、按受處分人不服道路交通管理處罰條例第8 條所定主管機關
    所為之處罰者，得於接到裁決書之翌日起20日內，向管轄地
    方法院聲明異議，道路交通管理處罰條例第87條第1 項定有
    明文。而交通法庭認聲明異議不合法律上之程式，且無從補
    正，或其異議權已喪失者，應以裁定駁回之，道路交通案件
    處理辦法第18條亦定有明文。次按處理違反道路交通管理事
    件，有關文書送達之規定，依行政程序法之規定。又送達，
    於應受送達人之住居所、事務所或營業所為之。當事人應為
    送達之處所不明者，行政機關得依申請，准為公示送達。無
    人為公示送達之申請者，行政機關為避免行政遲延，認為有
    必要時，得依職權命為公示送達。當事人變更其送達之處所
    而不向行政機關陳明，致有應為送達之處所不明之情形，行
    政機關得依職權命為公示送達。公示送達應由行政機關保管
    送達之文書，而於行政機關公告欄黏貼公告，告知應受送達
    人得隨時領取；並得由行政機關將文書或其節本刊登政府公
    報或新聞紙；公示送達自前條公告之日起，其刊登政府公報
    或新聞紙者，自最後刊登之日起，經20日發生效力。道路交
    通管理事件統一裁罰標準及處理細則第5 條、行政程序法第
    72條第1 項前段、第78條、第80條、第81條分別定有明文。
    從而舉發單位依行政程序法第68條第3 項之送達方法以掛號
    郵寄而不能達到者，得依同法第78條之規定為公示送達。
四、經查：
  (一)車牌號碼7L-9721號自用小客車登記車主姓名為受處分人甲
    ○○，登記車籍地址則為臺北市○○區○○街97巷17號，受
    處分人於93年3月23日前之戶籍地址亦為上址，是日之後至
    96年9月26日止之戶籍地址更改為臺北市○○區○○路439
    號3樓（即臺北市士林區戶政事務所），嗣於96年9月27日起
    再更改為現戶籍地等事實，有車號7L-9721號查詢汽車車籍
    資料、甲○○個人基本資料查詢結果、遷徙記錄資料查詢結
    果等件附卷可查；且經本院向臺北市士林區戶政事務所函查
    結果，受處分人於93年3月23日至96年9月26日均設籍於臺北
    市○○區○○路439號3樓（即臺北市士林區戶政事務所）無
    誤，有該所以98年6月6日北士戶二字第09830615500號函1份
    在卷可稽。本件受處分人於94年間係設址在臺北市士林區戶
    政事務所，至屬明確。
  (二)而原處分機關先後於94年1月7日、94年4月22日，因受處分
    人不依規定參加定期檢驗及行車執照有效期間屆滿不依規定
    換領等違規事實，分別以北市裁一字第裁22－Z00000000號
    、北市裁三字第裁00－000000000號裁決書，對受處分人裁
    處罰鍰並註銷上開汽車牌照，而上開裁決書均依受處分人之
    當時戶籍地，即臺北市○○區○○路439號3樓（即臺北市士
    林區戶政事務所），交郵政機關以掛號郵寄方式予以寄送，
    惟均遭郵政機關以無法送達退回，原處分機關即依前揭規定
    ，分別於94年6月2日、同年8月26日登載於臺北市政府公報
    ，完成公示送達程序，此有臺北市交通事件裁決所98年5月
    21日北市裁申字第09836203500號函附上開2件裁決書、裁決
    書交寄大宗掛號函件回執、退件信封、送達證書、94年6月2
    日出版之臺北市政府公報94年夏字第44期第275頁、94年8
    月26日出版之臺北市政府公報94年秋字第41期第242頁影本
    各1份在卷可證，揆諸前揭說明，原處分機關公示送達程序
    於法並無不合。上開裁決書已分別於94年6月2日、同年8月
    26 日登報公示送達，並經20日（即94年6月22日、94年9月
    15日）發生合法送達之效力，而本件異議期間自送達生效日
    之翌日起算，本件二處分於94年間早已確定，異議人迄至98
    年5 月7日始具狀向本院提起異議，顯然已逾聲明異議法定
    20日不變期間，其聲明異議自屬不合法律上之程式且無從補
    正，均應予以駁回。
五、據上論斷，應依道路交通案件處理辦法第18條，裁定如主文
    。
中    華    民    國    98    年    6    月    15     日
                  交通法庭    法  官   孫惠琳
上正本證明與原本無異。
如不服本裁定，應於裁定送達後5日內向本院提出抗告狀。
                              書記官   郭錦賢
中    華    民    國    98    年    6    月    15     日


司法院資訊處製作；財團法人民間司法改革基金會備份。
